臺灣臺北地方法院刑事判決
110年度審交易字第680號
公  訴  人  臺灣臺北地方檢察署檢察官
被      告  沈泰緯



上列被告因過失傷害案件，經檢察官提起公訴（110年度偵字第1
4762號），本院判決如下：
    主  文
沈泰緯犯過失傷害罪，處罰金新臺幣壹萬捌仟元，如易服勞役，
以新臺幣壹仟元折算壹日。
    事  實
一、沈泰緯於民國110年4月6日下午1時37分許，駕駛車牌號碼00
    00-00號自用小客車，沿臺北市○○區○○街00巷由北往南方向
    行駛，行經○○街00巷25號前，本應注意汽車行駛時，駕駛人
    應注意車前狀況，並隨時採取必要之安全措施，以避免危險
    或交通事故之發生，而依當時情形，又無不能注意之情形，
    竟疏未注意及此，所駕駛之前揭小客車右側後照鏡不慎撞及
    右前方行走之行人劉陳秀英之左手臂，致劉陳秀英受有左肩
    及左側手肘挫傷之傷害。
二、案經劉陳秀英訴由臺北市政府警察局○○分局報請臺灣臺北地
    方檢察署檢察官偵查後起訴。
    理  由
壹、證據能力部分：
    本案據以認定事實之供述證據，公訴人及被告沈泰緯於本院
    言詞辯論終結前均未爭執其證據能力，經審酌該等證據之取
    得並無違法，且與本案待證事實具有關聯性，依刑事訴訟法
    第159條之5之規定，自有證據能力；至所引非供述證據部分
    ，與本案事實具自然關聯性，且非公務員違背法定程序所取
    得，依同法第158條之4規定反面解釋，亦具證據能力。
貳、實體部分：
一、認定事實所憑之證據及理由：
    訊據被告固坦承有於前揭時、地駕車撞及告訴人劉陳秀英，
    惟矢口否認有何過失傷害犯行，並辯稱：告訴人是在案發後
    4至5小時才去就診，不能排除是告訴人自行造成傷勢之可能
    云云。經查：
　㈠被告有於前揭時、地，駕駛小客車之右側後照鏡碰撞在小客
    車右前方行走之告訴人左手臂等情，迭據其於偵查及本院審
    理時坦認在卷（見臺灣臺北地方檢察署110年度偵字第14762
    號卷【下稱偵字卷】第116頁，本院110年度審交易字第680
    號卷【下稱審交易字卷】第39頁），核與證人即告訴人於警
    詢及偵查中之指證情節相符（見偵字卷第21至23、116頁）
    ，且有臺北市政府警察局道路交通事故現場圖、補充資料表
    、調查報告表㈠㈡、採證照片（含告訴人手臂傷勢照片、案發
    當時監視器錄影畫面翻拍、路口全景及小客車照片）及監視
    器錄影檔案光碟在卷可佐（見偵字卷第29至30、45、47、53
    、55、65至72頁），堪以認定。
  ㈡按汽車行駛時，駕駛人應注意車前狀況及兩車並行之間隔，
    並隨時採取必要之安全措施，道路交通安全規則第94條第3
    項前段定有明文，此為一般用路駕駛人所應知悉，並應確實
    遵守，查被告行為時年滿46歲，且領有普通小型車駕駛執照
    總計已約12年之久，有公路監理電子閘門-汽車駕駛人資料
    可參（見偵字卷第39頁），為具有正常智識及相當駕駛經驗
    之人，堪認依其能力當應注意上開法定義務，且本案交通事
    故發生當時天候晴，有日間自然光線，道路狀態為路面乾燥
    無缺陷無障礙物之柏油市區道路，視距良好等節，有前引案
    發當時監視器錄影畫面翻拍照片及道路交通事故調查報告表
    ㈠可佐（見偵字卷第29至30、53頁），是依當時情形，並無
    不能注意之情事。
  ㈢而案發前被告駕車行駛於巷道，告訴人靠右行走於路旁，嗣被告駕車駛經告訴人左側時，被告車右後照鏡碰撞告訴人左上臂處，並前駛至其右側車門握把處對齊告訴人左手臂處始停下，被告車右後照鏡撞擊的同時，亦因反作用力而內折，告訴人亦因作用力而往撞擊方向的反方向些微移動，告訴人自行走至被撞過程中均保持直行，並無刻意靠左行走乙情，業據本院於審理時當庭勘驗前引監視器錄影檔案明確，並作成勘驗筆錄存卷可證（見審交易字卷第39至40頁），可徵被告確有駕車疏未注意之情，且上開撞擊力道非輕，足以造成告訴人左手部位一定程度之鈍挫傷。
　㈣又告訴人於案發後先行返家，於家中自感左手臂越來越疼痛
    ，即自行於左手臂疼痛處貼藥膏膠布，並於同日下午4時54
    分許至○○路派出所報警，員警於同日下午5時13分為告訴人
    左手臂患部（貼有藥膏膠布）拍照，告訴人並於同日5時49
    分許製畢警詢筆錄後，即前往鄰近醫院急診，經診斷為左肩
    及左手臂挫傷，除經告訴人於警詢及本院審理時陳述無誤外
    （見偵字卷第51頁，審交易字卷第43頁），且有交通談話紀
    錄表及警詢筆錄所載之詢問時間、前引告訴人手臂傷勢照片
    及○○醫療社團法人○○醫院110年4月6日診斷證明書可證（見
    偵字卷第21、27、51、71頁），衡酌告訴人於案發受傷後即
    先行以藥膏貼布舒緩患部不適情況，且就醫時間與案發時間
    密接，患部與被告所駕小客車右後照鏡碰撞之部位相同，實
    無自行製造或加深傷害程度以誣陷被告之可能，又肢體鈍挫
    傷起初往往外表無症狀而僅內部血管損傷或疼痛感持續增加
    ，足證告訴人前揭傷勢確為被告駕車撞擊所造成。
　㈤是本案被告駕車前駛時，疏未注意而撞及告訴人致其受傷，
    被告就本案事故之肇生，自有未注意上開法定義務之過失，
    而被告之過失行為，依案發當時之情狀而為客觀事後審查，
    咸認足以發生告訴人之傷害結果，兩者間確有相當因果關係
    無訛。被告所辯前詞，純屬卸責，實非可採。
  ㈥綜上，本案事證明確，被告犯行堪可認定，應依法論科。
二、論罪科刑：
  ㈠法律適用：
　　核被告所為，係犯刑法第284條第1項前段之過失傷害罪。
　㈡量刑審酌：
　　爰以行為人責任為基礎，審酌被告駕駛自用小客車未遵守交
    通規則不慎肇生本案事故，致告訴人受傷，實有不該，兼衡
    其坦承客觀事實但迄未賠償告訴人所受損害之犯後態度（被
    告於審理陳稱願給付新臺幣【下同】2,000元，惟因與告訴
    人所請求之10萬元尚有相當差距等情）、被告之過失情節程
    度、告訴人之傷勢輕重程度、被告於審理時自陳大學畢業之
    智識程度、已婚、現從事○○業、無須扶養親人等生活狀況（
    見審交易字卷第43頁），暨其犯罪手段及無何前科之素行等
    一切情狀，量處如主文所示之刑，並諭知易服勞役之折算標
    準。
據上論斷，應依刑事訴訟法第299條第1項前段（依法院辦理刑事
訴訟案件應行注意事項第159點，判決書據上論結部分，得僅引
用應適用之程序法條），判決如主文。
本案經檢察官林晉毅提起公訴，檢察官黃耀賢到庭執行職務。
中　　華　　民　　國　　111 　年　　2 　　月　　9 　　日
                  刑事第二十庭  法  官  賴鵬年
以上正本證明與原本無異。 
如不服本判決應於收受送達後20日內向本院提出上訴書狀，並應
敘述具體理由；其未敘述上訴理由者，應於上訴期間屆滿後20日
內向本院補提理由書（均須按他造當事人之人數附繕本）「切勿
逕送上級法院」。告訴人或被害人如對於本判決不服者，應具備
理由請求檢察官上訴，其上訴期間之計算係以檢察官收受判決正
本之日期為準。 因疫情而遲誤不變期間，得向法院聲請回復原
狀。
                                書記官　萬可欣
中　　華　　民　　國　　111 　年　　2 　　月　　9 　　日
附錄本案論罪科刑法條： 
中華民國刑法第284條
因過失傷害人者，處1年以下有期徒刑、拘役或10萬元以下罰金
；致重傷者，處3年以下有期徒刑、拘役或30萬元以下罰金。